【裁判字號】    88,易,4158
【裁判日期】    890211
【裁判案由】    贓物等
【裁判全文】
臺灣高雄地方法院刑事判決                        八十八年度易字第四一五八號
    公  訴  人  臺灣高雄地方法院檢察署檢察官
    被      告  乙○○
    被      告  丙○○
    右  一  人
    選任辯護人  陳魁元律師
                鄭峻明律師
    被      告  丁○○
右列被告因贓物案件，經檢察官提起公訴（八十八年度偵字第二一三八四號），本院
判決如左：
    主  文
乙○○竊盜，處有期徒刑肆月。
丙○○收受贓物，處有期徒刑參月，如易科罰金，以參佰元折算壹日，緩刑參年。
丁○○無罪。
  事  實
一、乙○○曾於民國八十六年間因竊盜案經本院判處有期徒刑八月，於緩刑期間，竟
    不知悔改，意圖為自己不法之所有，於八十八年八月二十七日二十二時許，利用
    借住其老闆娘甲○○高雄市三民區○○○路二八八巷六弄二四號住處之機會，趁
    甲○○不在家之際，竊取甲○○所有新台幣（下同）一千九百八十元、金項鍊一
    條、金戒指一只、金鍊碎三只及金耳環一只、床頭音響一組及行動電話一具，得
    手後，於同日二十三時許夥同知情之丙○○將竊得之上開行動電話一具，以三千
    元之價格賣給不知情之丁○○，並於同日二十三時十分許共同至高雄市○○○路
    二八號仁豪當鋪將竊得之金戒指一只、金鍊碎三只及金耳環一只，以三千元之價
    格典當予不知情之陳建男。所得財物，由乙○○分得三千九百八十元，丙○○分
    得四千元，嗣經甲○○發覺而報警循線查獲。
二、案經高雄市政府警察局三民第二分局移報臺灣高雄地方法院檢察署檢察官偵查起
    訴。理由
甲、有罪部分：
一、訊據被告乙○○、丙○○對於右揭事實供承不諱，且互核一致，核與證人甲○○
    所述之情節相符，此外，復有贓物認領保管收據、保管條及當單各一紙在卷可憑
    ，事證明確，被告乙○○、丙○○二人犯行，應堪認定。
二、核被告乙○○所為，係犯刑法第三百二十條第一項之竊盜罪嫌。被告丙○○所為
    係犯同法第三百四十九條第一項之收受贓物罪。審酌被告二人與告訴人甲○○原
    有雇傭關係，且被告二人與告訴人之夫間存有糾紛，被告二人坦承犯行，態度良
    好，被告乙○○仍在緩刑期間，丙○○已賠償被害人及正在服役中等一切情狀，
    爰各量處如主文所示之刑。又被告丙○○未曾受有期徒刑以上刑之宣告，此有本
    院被告丙○○前科查註紀錄表一份在卷可查，本院認其所受之宣告刑以暫不執行
    為適當，併諭知緩刑三年，以啟自新。
乙、無罪部分：
一、公訴意旨另謂：被告乙○○、丙○○將贓物行動電話以三千元賣予知情之被告丁○○，因認被告丁○○涉犯刑法第三百四十九條第二項之故買贓物罪嫌等語。
二、公訴意旨認被告丁○○涉犯上開故買贓物罪嫌，無非以被告乙○○、丙○○於警
    訊中之供述為主要論據。惟按犯罪事實，應依證據認定之，無證據不得推定其犯
    罪事實，又不能證明被告犯罪者，應諭知無罪之判決，刑事訴訟法一百五十四條
    、第三百零一條第一項分別定有明文。所謂認定犯罪事實之證據，係指足以認定
    被告確有犯罪行為之積極證據而言，如未能發現相當證據或證據不足以證明，自
    不能以推測或擬制之方法，以為裁判基礎；又認定不利於被告之事實，須依積極
    證據，茍積極證據不足為不利被告之認定時，即應為有利於被告之認定，更不必
    有何有利之證據，最高法院二十九年上字第三一０五號、四十年台上字第八六號
    及三十年上字第八一六號分別著有判例可資參照。
三、訊據被告丁○○堅決否認有故買贓物之犯行，辯稱：伊從事跳蚤市場大哥大買賣
    ，刊登電話在跳蚤雜誌上，被告乙○○、丙○○賣手機時，稱因換新手機，舊手
    機用久了要賣掉，伊不知上開手機為贓物等語，核與被告乙○○、丙○○二人之
    供述其不知情，未告訴丁○○行動電話是贓物等語相符，且被告亦提出其八十八
    年五月份至同年八月份在跳蚤市場雜誌上刊登之買賣行動電話廣告四份在卷可憑
    ，參以依當時之舊手機市價言之，該型之行動電話（小海豚）價值三千元，尚非
    顯不相當，是被告丁○○辯稱其不知購買之行動電話為贓物等語，尚堪採信，此
    外，復查無其他積極證據足資證明被告丁○○有何知悉或故買贓物之情事，不能
    證明被告丁○○犯罪，自應為其無罪之諭知。
據上論斷，應依刑事訴訟法第二百九十九條第一項前段、第三百零一條第一項，刑法
第三百二十條第一項、第三百四十九條第一項、第七十四條第一款，罰金罰鍰提高標
準條例第一條前段、第二項，判決如主文。
中      華      民      國    八十九    年      二      月    十一    日
                                臺灣高雄地方法院刑事第四庭
                                    法    官    楊   晉   佳
右正本證明與原本無異。
如不服本判決，應於判決送達後十日內，向本院提出上訴狀。
                                    書 記 官    王   麒   雄
中    華    民    國      八十九      年      二      月      十四      日


司法院資訊處製作；財團法人民間司法改革基金會備份。
